<?xml version='1.0' encoding='utf-8'?>
<verb default="tnúth" disambig="">
  <verbalNoun default="tnúth" />
  <verbalAdjective default="tnúite" />
  <tenseForm default="tnúth" tense="Past" dependency="Indep" person="Base" />
  <tenseForm default="tnúthamar" tense="Past" dependency="Indep" person="Pl1" />
  <tenseForm default="tnúthadar" tense="Past" dependency="Indep" person="Pl3" />
  <tenseForm default="tnúthadh" tense="Past" dependency="Indep" person="Auto" />
  <tenseForm default="tnúth" tense="Past" dependency="Dep" person="Base" />
  <tenseForm default="tnúthamar" tense="Past" dependency="Dep" person="Pl1" />
  <tenseForm default="tnúthadar" tense="Past" dependency="Dep" person="Pl3" />
  <tenseForm default="tnúthadh" tense="Past" dependency="Dep" person="Auto" />
  <tenseForm default="tnúthadh" tense="PastCont" dependency="Indep" person="Base" />
  <tenseForm default="tnúthainn" tense="PastCont" dependency="Indep" person="Sg1" />
  <tenseForm default="tnútá" tense="PastCont" dependency="Indep" person="Sg2" />
  <tenseForm default="tnúthaimis" tense="PastCont" dependency="Indep" person="Pl1" />
  <tenseForm default="tnúthaidís" tense="PastCont" dependency="Indep" person="Pl3" />
  <tenseForm default="tnútaí" tense="PastCont" dependency="Indep" person="Auto" />
  <tenseForm default="tnúthadh" tense="PastCont" dependency="Dep" person="Base" />
  <tenseForm default="tnúthainn" tense="PastCont" dependency="Dep" person="Sg1" />
  <tenseForm default="tnútá" tense="PastCont" dependency="Dep" person="Sg2" />
  <tenseForm default="tnúthaimis" tense="PastCont" dependency="Dep" person="Pl1" />
  <tenseForm default="tnúthaidís" tense="PastCont" dependency="Dep" person="Pl3" />
  <tenseForm default="tnútaí" tense="PastCont" dependency="Dep" person="Auto" />
  <tenseForm default="tnúthann" tense="PresCont" dependency="Indep" person="Base" />
  <tenseForm default="tnúthaim" tense="PresCont" dependency="Indep" person="Sg1" />
  <tenseForm default="tnúthaimid" tense="PresCont" dependency="Indep" person="Pl1" />
  <tenseForm default="tnútar" tense="PresCont" dependency="Indep" person="Auto" />
  <tenseForm default="tnúthann" tense="PresCont" dependency="Dep" person="Base" />
  <tenseForm default="tnúthaim" tense="PresCont" dependency="Dep" person="Sg1" />
  <tenseForm default="tnúthaimid" tense="PresCont" dependency="Dep" person="Pl1" />
  <tenseForm default="tnútar" tense="PresCont" dependency="Dep" person="Auto" />
  <tenseForm default="tnúthfaidh" tense="Fut" dependency="Indep" person="Base" />
  <tenseForm default="tnúthfaimid" tense="Fut" dependency="Indep" person="Pl1" />
  <tenseForm default="tnúthfar" tense="Fut" dependency="Indep" person="Auto" />
  <tenseForm default="tnúthfaidh" tense="Fut" dependency="Dep" person="Base" />
  <tenseForm default="tnúthfaimid" tense="Fut" dependency="Dep" person="Pl1" />
  <tenseForm default="tnúthfar" tense="Fut" dependency="Dep" person="Auto" />
  <tenseForm default="tnúthfadh" tense="Cond" dependency="Indep" person="Base" />
  <tenseForm default="tnúthfainn" tense="Cond" dependency="Indep" person="Sg1" />
  <tenseForm default="tnúthfá" tense="Cond" dependency="Indep" person="Sg2" />
  <tenseForm default="tnúthfaimis" tense="Cond" dependency="Indep" person="Pl1" />
  <tenseForm default="tnúthfaidís" tense="Cond" dependency="Indep" person="Pl3" />
  <tenseForm default="tnúthfaí" tense="Cond" dependency="Indep" person="Auto" />
  <tenseForm default="tnúthfadh" tense="Cond" dependency="Dep" person="Base" />
  <tenseForm default="tnúthfainn" tense="Cond" dependency="Dep" person="Sg1" />
  <tenseForm default="tnúthfá" tense="Cond" dependency="Dep" person="Sg2" />
  <tenseForm default="tnúthfaimis" tense="Cond" dependency="Dep" person="Pl1" />
  <tenseForm default="tnúthfaidís" tense="Cond" dependency="Dep" person="Pl3" />
  <tenseForm default="tnúthfaí" tense="Cond" dependency="Dep" person="Auto" />
  <moodForm default="tnúthadh" mood="Imper" person="Base" />
  <moodForm default="tnúthaim" mood="Imper" person="Sg1" />
  <moodForm default="tnúth" mood="Imper" person="Sg2" />
  <moodForm default="tnúthaimis" mood="Imper" person="Pl1" />
  <moodForm default="tnúthaigí" mood="Imper" person="Pl2" />
  <moodForm default="tnúthaidís" mood="Imper" person="Pl3" />
  <moodForm default="tnútar" mood="Imper" person="Auto" />
  <moodForm default="tnútha" mood="Subj" person="Base" />
  <moodForm default="tnúthaimid" mood="Subj" person="Pl1" />
  <moodForm default="tnútar" mood="Subj" person="Auto" />
</verb>
